# 请教陈版，关于《计学撮要 2013 》案例的区别

提问人：hrtsex 时间：2014-10-22 10:29:02
P281页：问题3-1-25（公司制改建时对子公司长期股权投资按评估值调整后与其享有子公司账面净资产之差的处理）的解答 2 、在改制后的A公司的合并报表层面，各子公司的各项资产、负债均以其在各该子公司的原账面价值计量。
P283页：问题3-1-27（子公司公司制改制根据评估值调账对母公司及合并的影响）的解答 在B公司的合并报表中，应把A公司的各项资产、负债以基准日评估值为基础纳入合并报表中。
请教陈版，合并报表层面，为什么问题 25 是原账面价值，而问题 27 是评估值？

回答人：chenyiwei
在问题3-1-25中，所涉及的子公司本身在其母公司改制前都已经是有限责任公司，本次无需进行二次改制；而3-1-27中所涉及的子公司本次是被改制的对象。这就是两者的根本区别。对于此前已经完成改制，本次无需进行二次改制的子公司，其资产、负债在改制后母公司的合并报表层面继续维持原先的历史成本基础。这个问题在《计学撮要 2011 》的第 25 ～ 28 页“自公司净资产评估增值导致母公司长期股权投资评估增值的处理”中也有提到，可参考。